# 被并购方商誉处理

提问人：金宝妈咪 时间：2023-08-17 18:24:33
A公司收购B公司60%股权，支付对价 800 万元。截至评估基准日，经评估的B公司可辨认净资产的公允价值为 1000万元，B公司申报评估的合并净资产为 1100 万元，差额 100 万元为B公司（被购买方）在企业合并之前已经确认的商誉，A公司（购买方）在对企业合并成本进行分配、确认合并中取得可辨认资产和负债时不予以考虑。即B公司申报的除商誉外，其他资产和负债的账面价值与公允价值相等。 请教陈老师：1. A公司合并日合并报表中的商誉要如何确认呢？是800-1000*60%=200万元吗？2. 对B公司估值时不予考虑的 100 万元商誉，在A公司合并日合并报表层面如何处理呢？是将B公司合并报表商誉 100 万元调整为零元公允价值，做合并抵消分录：借 资本公积-B公司（或未分配利润-B公司） 100 ，贷 商誉-B公司 100 吗？3. 如果做了上述合并抵消分录，是否不需要考虑递延所得税影响？即视为永久性差异，合并报表层面不确认递延所得税？
以上，谢谢陈老师！

回答人：chenyiwei
A公司在购买日确认与B相关的商誉金额=800-1000*60%=200。
对于B公司自身报表中原有的商誉，可以理解其公允价值为零，在A的合并报表层面根据本次收购情况重新计算与本次收购有关的商誉。A公司合并报表层面与B相关的商誉与B公司自身报表中的原有商誉不存在经济上的联系。
因为A收购B采用的是购买法进行会计处理，与B相关的资产和负债都是从无到有的初始计量，可以理解为从头开始，而不考虑其以往状况。
商誉的初始确认和后续减值均不确认递延所得税影响。这是《企业会计准则第 18 号——所得税》第十一条明确规定的初始确认豁免。